# 收入确入

提问人：hedongtan 时间：2017-06-05 16:14:52
陈老师，你好，现审计一家办理旅游签证公司，公司收费中包括签证费（交给领馆）、服务费（办理签证的服务收费）两项。公司在2016 年 5 月前，按收取的全部金额确认收入（营业税差额征税）。 2016 年 5 月营改增后，公司将服务费的部分确认收入，签证费作为代收代付款项。该部分收入是按总额法还是按净额法确认收入。查看计学撮要 2011 ，应确认企业在交易中所处的地位，即其自身是否构成交易的一方，并直接承担交易的后果；还是仅仅在交易双方之间起到居间的作用，仅仅就其提供居间代理服务收取佣金，而并不承担交易的后果。签证公司在与个人签订协议时会约定全额收款，并明确说明如果申请人补领馆拒签，所交材料和服务费不会退还。从合同条款上看公司并不承担交易的后果。且企业在交易中赚取的报酬是事先确定的。请问该公司收入如何确认(仅将服务费的部分确认收入？）。

回答人：chenyiwei
由于此类业务中，领馆收取签证费的标准是固定和公开的，且客户也清楚代办公司不是提供签证的首要义务人，因此更倾向于采用净额法确认收入，即收入仅包含服务费，不包含代收代付的签证费。